臺灣桃園地方法院民事簡易判決
110年度壢簡字第1721號
原      告  林淑芬  
被      告  羅嘉羚  

訴訟代理人  江曉俊律師
            湯凱立律師
複  代理人  黃光賢律師
            潘俊肇  
上列當事人間請求返還借款事件，本院於民國111年4月21日言詞
辯論終結，判決如下：
    主    文
一、原告之訴駁回。
二、訴訟費用新臺幣2,100元由原告負擔。
    事實及理由
一、原告主張：被告於民國108年7月5日向原告借款新臺幣（下
    同）20萬元，並承諾會於2個月內還款。詎被告屆期未清償
    ，經原告催告仍不予理會。為此，爰依借貸之法律關係，提
    起本件訴訟等語。並聲明：被告應給付原告20萬元，及自10
    8年9月5日起至清償日止，按週年利率百分之五計算之利息
    。
二、被告則以：原告提出之證據模糊不清，否認形式真正，兩造
    間並無借貸關係。縱被告有借貸，原告亦已免除被告債務，
    原告之請求無理由等語，資為抗辯。並聲明：原告之訴駁回
    。
三、本院之判斷：
（一）按債權人向債務人表示免除其債務之意思者，債之關係消
      滅。民法第343條定有明文。次按免除者，係債權人以一
      方之意思表示，拋棄其債權之行為，雖不以明示之意思表
      示為限，惟其行為，須有消滅債之關係之效果意思，即足
      當之；債權人向債務人表示免除其債務之意思，債之關係
      始歸消滅（最高法院20年上字第452號判例、最高法院86
      年度台上字第1953號判決參照）。復按債務免除係債權人
      向債務人免除其債務之單獨行為，於其免除之意思表示達
      到債務人時，即生免除效力，固無待於債務人之承諾或另
      與債務人為免除之協議（契約），然必以債權人有向債務
      人免除債務之意思表示為依歸（最高法院81年度台上字第
      2871號、98年度台上字第2245號判決要旨可資參照）。又
      當事人主張有利於己之事實者，就其事實有舉證之責任。
      民事訴訟法第277條前段定有明文。是民事訴訟如係由原
      告主張權利者，應先由原告負舉證之責，若原告先不能舉
      證，以證實自己主張之事實為真實，則被告就其抗辯事實
      即令不能舉證，或其所舉證據尚有疵累，亦應駁回原告之
      請求（最高法院100年度台上字第1903號判決意旨參照）
      。
（二）原告主張之上開事實，業據提出LINE對話紀錄、交易明細
      等件為證（見支付命令卷第3至6頁、本院卷第49至52頁）
      ，且被告亦不否認原告有將20萬元匯入被告所開立古小意
      商行之帳戶（見本院卷第43頁反面），應堪信原告之主張
      為真實。被告雖辯稱原告提出之上開證據糊模不清，否認
      其形式之真正，主張兩造間並無借貸關係，然經本院核閱
      前開證據，並無被告所稱糊模不清之情形，且被告自陳原
      告有匯款20萬元至古小意商行之帳戶，並於本院審理中另
      聲請傳喚證人田茂辰證明原告已免除被告之債務，應足認
      兩造間確實存在20萬元之消費借貸關係。被告復未舉證說
      明原告所提證據有何可疑之處，被告此部分抗辯，自難憑
      採。
（三）被告另辯稱原告已免除其20萬元之債務等語，此據證人田
      茂辰於本院言詞辯論期日到庭證稱略以：後來伊在原告的
      受害者群組認識被告。伊知道兩造間有債務糾紛，有一天
      原告來找伊，在車上提到要去法院處理事情，然後說被告
      欠他20萬元。伊知道原告免除被告債務，因為伊和朋友有
      幫原告辦信貸，但原告沒有繳信貸，伊和朋友在110年5月
      29日找原告，但沒要到錢，後來朋友先回家，原告上伊的
      車告訴伊被告欠他20萬元，伊不信，原告即拿手機轉帳紀
      錄給伊看，記得轉帳金額為20萬元。伊要原告打給被告，
      因有開擴音，伊有聽到被告說原告利用被告名義在外面騙
      人投資，不用負責嗎，還說要告原告，原告就說不要這筆
      錢了，但請被告不要告他，當時原告說是古意老闆娘。11
      0年5月後原告沒有再向被告請求過20萬元之債務，後來原
      告就提本件訴訟等語（見本院卷第54頁反面至第56頁正面
      ），堪認被告辯稱原告就本件20萬元債務已為免除債務之
      意思表示乙情為真實可採。揆諸前揭說明，原告以電話告
      知被告不要本件20萬元時，即生免除債務之效力，原告對
      被告之20萬元債權即告消滅。是被告為債務免除消滅之抗
      辯，即屬有據。原告雖主張其未免除被告債務，證人所述
      不實，應為另案之刑事詐欺、恐嚇案件云云，惟原告並未
      舉證以實其說，本院自難為有利原告之認定。
四、綜上所述，原告依借貸之法律關係，請求被告給付20萬元及
    遲延利息，為無理由，應予駁回。
五、本件事證已臻明確，兩造其餘攻擊防禦方法，於本判決結果
    不生影響，爰不一一論述，併此敘明。
六、訴訟費用負擔之依據：民事訴訟法第78條。本件訴訟費用額
    依職權確認如主文第2項所示金額。
中　　華　　民　　國　　111 　年　　5 　　月　　26　　日
                  中壢簡易庭      法  官  江碧珊
以上為正本係照原本作成。
如不服本判決，應於送達後20日內，向本院提出上訴狀並表明上
訴理由，如於本判決宣示後送達前提起上訴者，應於判決送達後
20日內補提上訴理由書（須附繕本）。
如委任律師提起上訴者，應一併繳納上訴審裁判費。
中　　華　　民　　國　　111 　年　　5 　　月　　26　　日
                                  書記官  張育誠